臺灣高雄地方法院刑事判決　　　　　　　96年度訴字第3646號
公　訴　人　臺灣高雄地方法院檢察署檢察官
被　　　告　乙○○
　　　　　　　　　　（現另案於臺灣高雄第二監獄執行中）
上列被告因竊盜案件，經檢察官提起公訴（96年度偵字第14070
號），嗣因被告就被訴事實為有罪之陳述，本院經聽取當事人之
意見後，改依簡式審判程序進行，判決如下：
    主  文
乙○○犯夜間侵入住宅竊盜罪，累犯，處有期徒刑拾月，減為有
期徒刑伍月，如易科罰金，以新台幣壹仟元折算壹日；又犯以無
線方式盜用他人電信設備通信罪，累犯，處有期徒刑肆月，減為
有期徒刑貳月，如易科罰金，以新台幣壹仟元折算壹日，序號為
「000000000000000 」號之手機壹具，沒收，應執行有期徒刑陸
月，如易科罰金，以新台幣壹仟元折算壹日，序號為「00000000
0000000 」號之手機壹具，沒收。
    事  實
一、乙○○於民國93年間因竊盜罪，經臺灣高等法院高雄分院以
    93年度上易字第66 7號判處有期徒刑10月確定；又於94年間
    因贓物罪，經臺灣屏東地方法院以94年度簡字第479 號分別
    判處有期徒刑4 月確定，2 案經臺灣屏東地方法院以94年度
    聲字第1163號裁定定應執行有期徒刑1 年，於95年5 月3 日
    縮短刑期執行完畢。竟不知悔改，於95年8 月12日凌晨0 時
    許之夜間（起訴書誤載為於95年8 月12日20時54分至8 月12
    日3 時9 分間之夜間），竟基於意圖為自己不法所有之犯意
    ，侵入丙○○位於高雄縣大寮鄉○○村○○街21號住宅，竊
    取丙○○所有手機1 支（廠牌：易利信，序號000000000000
    000 、內植門號0000000000之SIM 卡），價值新台幣（下同
    ）8,900 元、及現金89,700元得手後逃離現場。
二、乙○○於竊取上開丙○○所有之0000000000之行動電話SIM
    卡，置入上開序號「00000000000000」號手機、或其所有序
    號為「000000000000000 」號之手機內（未扣案），自95年
    8 月12日起至同年月14日止（起訴書誤載為96年8 月12日起
    至同年月14日），竟基於意圖為自己不法之利益，接續以該
    無線方式，盜打無線方式盜用丙○○之電信設備通信，使和
    信電訊股份公司陷於錯誤，誤認係客戶丙○○或經其許可之
    人使用，而將通話費用計入丙○○帳單內，乙○○則藉此獲
    取免費盜用不法利益達700 餘元。經警循線追查，始悉上情
    。
三、案經高雄市政府警察局三民第一分局報請臺灣高雄地方法院
    檢察署檢察官偵查起訴。
    理  由
一、本件被告乙○○所犯為死刑、無期徒刑或最輕本刑為3 年以
    上有期徒刑以外之罪，其於準備程序中就被訴事實為有罪之
    陳述，經法官告知簡式審判程序之旨，並聽取公訴人之意見
    後，依刑事訴訟法第273 條之1 第1 項規定，經合議庭裁定
    由受命法官獨任進行簡式審判程序，合先敘明。
二、被告於上揭時、地時竊取被害人丙○○上開財物及盜用被害
    人丙○○之上揭門號，通話費用為700 餘元等事實，業經其
    於本院審理時坦承不諱，核與證人即被害人丙○○於警詢所
    述失竊情節及其所有之上揭門號遭盜打等情相符，復有被害
    人丙○○遭盜打之上揭門號易付發話通聯記錄報表1 份、由
    被告所有序號為「000000000000000 」號手機撥出之000000
    0000門號（被害人丙○○所申辦）、0000000000門號（被告
    所申辦）95年8 月13日至同年月16日通聯紀錄與0000000000
     門 號於95年8 月14日至同年月20日、0000000000門號於95
    年8 月10日至同年月18日之通聯記錄各1 份附卷可稽，足認
    被告自白與事實相符。被告上開竊盜、以無線方式盜用他人
    電信設備通信等犯行，均堪認定。
三、論罪科刑：
    核被告就犯罪事實一所示犯行，係犯刑法第321 條第1 項第
    1 款之夜間侵入住宅竊盜罪。按電信法第56條第1 項之罪，
    以意圖為自己或第三人不法之利益，使用有線、無線或其他
    電磁方式，盜接或盜用他人電信設備通信者為要件。本罪之
    處罰詐得免繳電信通信費用之不法利益規定，乃刑法詐欺得
    利罪之特別法，依特別法優於普通法之原則，自毋庸再論以
    刑法詐欺得利罪。且按本罪構成要件所稱以有線、無線或其
    他電磁方式，盜接或盜用他人電信設備通信者，並不限於以
    盜拷他人行動電話之序號、內碼等資料於自己之手機內，為
    盜用之唯一方式，其他諸如：利用他人住宅內之有線電話，
    盜打他人電話為通信行為；或在住宅外之電話接線箱內，盜
    接他人之有線電話線路，以自己之電話機盜打他人電話為通
    信行為；或意圖為自己不法之所有，竊取他人之行動電話手
    機，進而為盜打通信之行為；或僅以使用竊盜之意思，擅取
    他人之行動電話手機為盜打通信之行為等，不一而足，皆成
    立本罪（最高法院88年度台非字第43號判決、最高法院88
    年1 月19日88年度第一次刑事庭會議決議參照）。是核被告
    就犯罪事實二所示犯行，係犯電信法第56條第1 項盜用他人
    電信設備通信罪。又被告自95年8 月12日起至95年8 月14
    日止，先後多次盜用他人電信設備通信之犯行，係利用同一
    犯罪機會，於短時間內密集接續為之，應依接續犯論以一罪
    。被告所犯數罪，犯意各別，罪名不同，應分論併罰之。又
    被告有如前開事實欄所載之犯罪科刑及執行紀錄，此有臺灣
    高等法院被告前案紀錄表1 份在卷可稽，被告前受徒刑之執
    行完畢後，5 年以內故意再犯本件有期徒刑以上之罪，為累
    犯，均應依刑法第47條第1 項之規定，加重其刑。爰審酌被
    告正值青壯，不思以正當途徑獲取所需，為貪圖一己私慾，
    任意竊取他人財物，危害他人財產法益，且意圖不法利益擅
    自盜打被害人手機之犯罪情節，並念其犯後坦承犯行之態度
    ，及所竊財物價值及盜打手機之通話費用均非鉅大等一切情
    狀，各量處如主文所示之刑，及均諭知易科罰金之折算標準
    。又被告所為上開犯行，均在中華民國96年4 月24日以前，
    合於中華民國96年罪犯減刑條例之規定，應依該條例第2 條
    第1 項第3 款之規定，減其宣告刑，併定其應執行刑及諭知
    如主文所示之易科罰金折算標準。另被告所有供其置入被害
    人上揭SIM 卡之手機序號為「000000000000000 」，係供盜
    用他人電信設備之物，應依電信法第60條宣告沒收。
據上論斷，應依刑事訴訟法第273 條之1 第1 項、第284 條之1
、第299 條第1 項前段，電信法第56條第1 項、第60條，刑法第
11條、刑法第321 條第1 項第1 款、第47條第1 項前段、第41條
第1 項前段、第51條第5 款，刑法施行法第1 條之1 ，中華民國
96年罪犯減刑條例第2 條第1 項第3 款、第7 條、第9 條，判決
如主文。
本案經檢察官甲○○到庭執行職務。
中　　華　　民　　國　　96　　年　　10　　月　　24　　日
                      刑事第十六庭    法  官  文昌
以上正本證明與原本無異。
如不服本判決，應於收受本判決後10日內向本院提出上訴書狀，
其未敘述上訴理由者，並得於提起上訴後10日內向本院補提理由
書狀（均須按他造當事人之人數附繕本）「切勿逕送上級法院」
。
中　　華　　民　　國　　96　　年　　10　　月　　24　　日
　　　　　　　　　　　　　　　　　　　書記官  吳良美
附錄本件判決論罪科刑法條：
刑法第321條
犯竊盜罪而有左列情形之一者，處6 月以上、5 年以下有期徒刑
：
一  於夜間侵入住宅或有人居住之建築物、船艦或隱匿其內而犯
    之者。
二  毀越門扇、牆垣或其他安全設備而犯之者。
三  攜帶兇器而犯之者。
四  結夥三人以上而犯之者。
五  乘火災、水災或其他災害之際而犯之者。
六  在車站或埠頭而犯之者。
前項之未遂犯罰之。
電信法第56條第1項
意圖為自己或第三人不法之利益，以有線、無線或其他電磁方式
，盜接或盜用他人電信設備通信者，處5年以下有期徒刑，得併
科新台幣150萬元以下罰金。
